{"present": {"1 Singular": {"Affirmative": "c\u00e9asaim", "Question": "an gc\u00e9asaim?", "Negative": "n\u00ed ch\u00e9asaim"}, "2 Singular": {"Affirmative": "c\u00e9asann t\u00fa", "Question": "an gc\u00e9asann t\u00fa?", "Negative": "n\u00ed ch\u00e9asann t\u00fa"}, "3 Singular": {"Male": {"Affirmative": "c\u00e9asann s\u00e9", "Question": "an gc\u00e9asann s\u00e9?", "Negative": "n\u00ed ch\u00e9asann s\u00e9"}, "Female": {"Affirmative": "c\u00e9asann s\u00ed", "Question": "an gc\u00e9asann s\u00ed?", "Negative": "n\u00ed ch\u00e9asann s\u00ed"}}, "1 Plural": {"Compressed": {"Affirmative": "c\u00e9asaimid", "Question": "an gc\u00e9asaimid?", "Negative": "n\u00ed ch\u00e9asaimid"}, "Extended": {"Affirmative": "c\u00e9asann muid", "Question": "an gc\u00e9asann muid?", "Negative": "n\u00ed ch\u00e9asann muid"}}, "2 Plural": {"Affirmative": "c\u00e9asann sibh", "Question": "an gc\u00e9asann sibh?", "Negative": "n\u00ed ch\u00e9asann sibh"}, "3 Plural": {"Affirmative": "c\u00e9asann siad", "Question": "an gc\u00e9asann siad?", "Negative": "n\u00ed ch\u00e9asann siad"}, "Passive": {"Affirmative": "c\u00e9astar", "Question": "an gc\u00e9astar?", "Negative": "n\u00ed ch\u00e9astar"}}, "future": {"1 Singular": {"Affirmative": "c\u00e9asfaidh m\u00e9", "Question": "an gc\u00e9asfaidh m\u00e9?", "Negative": "n\u00ed ch\u00e9asfaidh m\u00e9"}, "2 Singular": {"Affirmative": "c\u00e9asfaidh t\u00fa", "Question": "an gc\u00e9asfaidh t\u00fa?", "Negative": "n\u00ed ch\u00e9asfaidh t\u00fa"}, "3 Singular": {"Male": {"Affirmative": "c\u00e9asfaidh s\u00e9", "Question": "an gc\u00e9asfaidh s\u00e9?", "Negative": "n\u00ed ch\u00e9asfaidh s\u00e9"}, "Female": {"Affirmative": "c\u00e9asfaidh s\u00ed", "Question": "an gc\u00e9asfaidh s\u00ed?", "Negative": "n\u00ed ch\u00e9asfaidh s\u00ed"}}, "1 Plural": {"Compressed": {"Affirmative": "c\u00e9asfaimid", "Question": "an gc\u00e9asfaimid?", "Negative": "n\u00ed ch\u00e9asfaimid"}, "Extended": {"Affirmative": "c\u00e9asfaidh muid", "Question": "an gc\u00e9asfaidh muid?", "Negative": "n\u00ed ch\u00e9asfaidh muid"}}, "2 Plural": {"Affirmative": "c\u00e9asfaidh sibh", "Question": "an gc\u00e9asfaidh sibh?", "Negative": "n\u00ed ch\u00e9asfaidh sibh"}, "3 Plural": {"Affirmative": "c\u00e9asfaidh siad", "Question": "an gc\u00e9asfaidh siad?", "Negative": "n\u00ed ch\u00e9asfaidh siad"}, "Passive": {"Affirmative": "c\u00e9asfar", "Question": "an gc\u00e9asfar?", "Negative": "n\u00ed ch\u00e9asfar"}}, "past": {"1 Singular": {"Affirmative": "ch\u00e9as m\u00e9", "Question": "ar ch\u00e9as m\u00e9?", "Negative": "n\u00edor ch\u00e9as m\u00e9"}, "2 Singular": {"Affirmative": "ch\u00e9as t\u00fa", "Question": "ar ch\u00e9as t\u00fa?", "Negative": "n\u00edor ch\u00e9as t\u00fa"}, "3 Singular": {"Male": {"Affirmative": "ch\u00e9as s\u00e9", "Question": "ar ch\u00e9as s\u00e9?", "Negative": "n\u00edor ch\u00e9as s\u00e9"}, "Female": {"Affirmative": "ch\u00e9as s\u00ed", "Question": "ar ch\u00e9as s\u00ed?", "Negative": "n\u00edor ch\u00e9as s\u00ed"}}, "1 Plural": {"Compressed": {"Affirmative": "ch\u00e9asamar", "Question": "ar ch\u00e9asamar?", "Negative": "n\u00edor ch\u00e9asamar"}, "Extended": {"Affirmative": "ch\u00e9as muid", "Question": "ar ch\u00e9as muid?", "Negative": "n\u00edor ch\u00e9as muid"}}, "2 Plural": {"Affirmative": "ch\u00e9as sibh", "Question": "ar ch\u00e9as sibh?", "Negative": "n\u00edor ch\u00e9as sibh"}, "3 Plural": {"Compressed": {"Affirmative": "ch\u00e9as siad", "Question": "ar ch\u00e9as siad?", "Negative": "n\u00edor ch\u00e9as siad"}, "Extended": {"Affirmative": "ch\u00e9asadar", "Question": "ar ch\u00e9asadar?", "Negative": "n\u00edor ch\u00e9asadar"}}, "Passive": {"Affirmative": "c\u00e9asadh", "Question": "ar c\u00e9asadh?", "Negative": "n\u00edor c\u00e9asadh"}}, "condi": {"1 Singular": {"Affirmative": "ch\u00e9asfainn", "Question": "an gc\u00e9asfainn?", "Negative": "n\u00ed ch\u00e9asfainn"}, "2 Singular": {"Affirmative": "ch\u00e9asf\u00e1", "Question": "an gc\u00e9asf\u00e1?", "Negative": "n\u00ed ch\u00e9asf\u00e1"}, "3 Singular": {"Male": {"Affirmative": "ch\u00e9asfadh s\u00e9", "Question": "an gc\u00e9asfadh s\u00e9?", "Negative": "n\u00ed ch\u00e9asfadh s\u00e9"}, "Female": {"Affirmative": "ch\u00e9asfadh s\u00ed", "Question": "an gc\u00e9asfadh s\u00ed?", "Negative": "n\u00ed ch\u00e9asfadh s\u00ed"}}, "1 Plural": {"Compressed": {"Affirmative": "ch\u00e9asfaimis", "Question": "an gc\u00e9asfaimis?", "Negative": "n\u00ed ch\u00e9asfaimis"}, "Extended": {"Affirmative": "ch\u00e9asfadh muid", "Question": "an gc\u00e9asfadh muid?", "Negative": "n\u00ed ch\u00e9asfadh muid"}}, "2 Plural": {"Affirmative": "ch\u00e9asfadh sibh", "Question": "an gc\u00e9asfadh sibh?", "Negative": "n\u00ed ch\u00e9asfadh sibh"}, "3 Plural": {"Compressed": {"Affirmative": "ch\u00e9asfaid\u00eds", "Question": "an gc\u00e9asfaid\u00eds?", "Negative": "n\u00ed ch\u00e9asfaid\u00eds"}, "Extended": {"Affirmative": "ch\u00e9asfadh siad", "Question": "an gc\u00e9asfadh siad?", "Negative": "n\u00ed ch\u00e9asfadh siad"}}, "Passive": {"Affirmative": "ch\u00e9asfa\u00ed", "Question": "an gc\u00e9asfa\u00ed?", "Negative": "n\u00ed ch\u00e9asfa\u00ed"}}, "imper": {"1 Singular": {"Affirmative": "c\u00e9asaim!", "Negative": "n\u00e1 c\u00e9asaim!"}, "2 Singular": {"Affirmative": "c\u00e9as!", "Negative": "n\u00e1 c\u00e9as!"}, "3 Singular": {"Male": {"Affirmative": "c\u00e9asadh s\u00e9!", "Negative": "n\u00e1 c\u00e9asadh s\u00e9!"}, "Female": {"Affirmative": "c\u00e9asadh s\u00ed!", "Negative": "n\u00e1 c\u00e9asadh s\u00ed!"}}, "1 Plural": {"Compressed": {"Affirmative": "c\u00e9asaimis!", "Negative": "n\u00e1 c\u00e9asaimis!"}, "Extended": {"Affirmative": "c\u00e9asadh muid!", "Negative": "n\u00e1 c\u00e9asadh muid!"}}, "2 Plural": {"Affirmative": "c\u00e9asaig\u00ed!", "Negative": "n\u00e1 c\u00e9asaig\u00ed!"}, "3 Plural": {"Compressed": {"Affirmative": "c\u00e9asaid\u00eds!", "Negative": "n\u00e1 c\u00e9asaid\u00eds!"}, "Extended": {"Affirmative": "c\u00e9asadh siad!", "Negative": "n\u00e1 c\u00e9asadh siad!"}}, "Passive": {"Affirmative": "c\u00e9astar!", "Negative": "n\u00e1 c\u00e9astar!"}}, "pastConti": {"1 Singular": {"Affirmative": "ch\u00e9asainn", "Question": "an gc\u00e9asainn?", "Negative": "n\u00ed ch\u00e9asainn"}, "2 Singular": {"Affirmative": "ch\u00e9ast\u00e1", "Question": "an gc\u00e9ast\u00e1?", "Negative": "n\u00ed ch\u00e9ast\u00e1"}, "3 Singular": {"Male": {"Affirmative": "ch\u00e9asadh s\u00e9", "Question": "an gc\u00e9asadh s\u00e9?", "Negative": "n\u00ed ch\u00e9asadh s\u00e9"}, "Female": {"Affirmative": "ch\u00e9asadh s\u00ed", "Question": "an gc\u00e9asadh s\u00ed?", "Negative": "n\u00ed ch\u00e9asadh s\u00ed"}}, "1 Plural": {"Compressed": {"Affirmative": "ch\u00e9asaimis", "Question": "an gc\u00e9asaimis?", "Negative": "n\u00ed ch\u00e9asaimis"}, "Extended": {"Affirmative": "ch\u00e9asadh muid", "Question": "an gc\u00e9asadh muid?", "Negative": "n\u00ed ch\u00e9asadh muid"}}, "2 Plural": {"Affirmative": "ch\u00e9asadh sibh", "Question": "an gc\u00e9asadh sibh?", "Negative": "n\u00ed ch\u00e9asadh sibh"}, "3 Plural": {"Compressed": {"Affirmative": "ch\u00e9asaid\u00eds", "Question": "an gc\u00e9asaid\u00eds?", "Negative": "n\u00ed ch\u00e9asaid\u00eds"}, "Extended": {"Affirmative": "ch\u00e9asadh siad", "Question": "an gc\u00e9asadh siad?", "Negative": "n\u00ed ch\u00e9asadh siad"}}, "Passive": {"Affirmative": "ch\u00e9asta\u00ed", "Question": "an gc\u00e9asta\u00ed?", "Negative": "n\u00ed ch\u00e9asta\u00ed"}}, "subj": {"1 Singular": {"Affirmative": "go gc\u00e9asa m\u00e9", "Negative": "n\u00e1r ch\u00e9asa m\u00e9"}, "2 Singular": {"Affirmative": "go gc\u00e9asa t\u00fa", "Negative": "n\u00e1r ch\u00e9asa t\u00fa"}, "3 Singular": {"Male": {"Affirmative": "go gc\u00e9asa s\u00e9", "Negative": "n\u00e1r ch\u00e9asa s\u00e9"}, "Female": {"Affirmative": "go gc\u00e9asa s\u00ed", "Negative": "n\u00e1r ch\u00e9asa s\u00ed"}}, "1 Plural": {"Compressed": {"Affirmative": "go gc\u00e9asaimid", "Negative": "n\u00e1r ch\u00e9asaimid"}, "Extended": {"Affirmative": "go gc\u00e9asa muid", "Negative": "n\u00e1r ch\u00e9asa muid"}}, "2 Plural": {"Affirmative": "go gc\u00e9asa sibh", "Negative": "n\u00e1r ch\u00e9asa sibh"}, "3 Plural": {"Affirmative": "go gc\u00e9asa siad", "Negative": "n\u00e1r ch\u00e9asa siad"}, "Passive": {"Affirmative": "go gc\u00e9astar", "Negative": "n\u00e1r ch\u00e9astar"}}, "verbal noun": "c\u00e9asadh", "verbal adjective": "c\u00e9asta"}